臺灣桃園地方法院刑事判決　　　　　　　 99年度易字第966號
公　訴　人　臺灣桃園地方法院檢察署檢察官
被　　　告　葉金賢
　　　　　　夏永源
上列被告因竊盜案件，經檢察官提起公訴（99年度偵字第8395號
），本院判決如下：
    主  文
葉金賢共同竊盜，累犯，處有期徒刑肆月，如易科罰金，以新臺
幣壹仟元折算壹日；又共同竊盜，累犯，處有期徒刑伍月，如易
科罰金，以新臺幣壹仟元折算壹日。應執行有期徒刑捌月，如易
科罰金，以新臺幣壹仟元折算壹日。其餘被訴部分無罪。
夏永源共同竊盜，累犯，處有期徒刑伍月，如易科罰金，以新臺
幣壹仟元折算壹日；又共同竊盜，累犯，處有期徒刑伍月，如易
科罰金，以新臺幣壹仟元折算壹日。應執行有期徒刑玖月，如易
科罰金，以新臺幣壹仟元折算壹日。其餘被訴部分無罪。
    事  實
一、葉金賢(一)於民國94年間因竊盜案件，經臺灣板橋地方法院以
    94年度簡字第924 號判決判處有期徒刑3 月確定；(二)於94年
    間復因竊盜案件，經臺灣板橋地方法院以94年度簡字第1861
    號判決處有期徒刑3 月確定；上開(一)、(二)案件另經臺灣板橋
    地方法院以94年度聲字第1660號裁定定應執行有期徒刑5 月
    確定；(三)於94年間復因竊盜案件，經本院以94年度桃簡字第
    1312號判決處有期徒刑4 月確定；(四)於94年間因竊盜案件，
    經本院以94年度簡字第431 號判決處有期徒刑6 月確定，上
    開(三)、(四)之有期徒刑，與前開(一)、(二)所定之應執行有期徒刑
    5 月接續執行，於94年11月29日入監執行，於95年12月6 日
    假釋出監，於96年4 月19日未經撤銷而執行完畢。夏永源於
    94年間因毒品案件，經臺灣屏東地方法院以96年度易緝字第
    20號判決處有期徒刑1 年，減為有期徒刑6 月確定；於96年
    間復因違反毒品危害防制條例案件，經臺灣屏東地方法院以
    96年度易字第649 號判決處有期徒刑1 年確定，上開2 案經
    臺灣屏東地方法院以96年度聲字第966 號裁定定應執行有期
    徒刑1 年5 月確定，於96年8 月16日入監執行，於97年10月
    18日因縮刑期滿執行完畢。詎渠等均仍不知悔改，竟為下列
    行為：
  (一)於99年1 月2 日某時許，葉金賢、夏永源共同意圖為自己不
    法之所有，基於竊盜之犯意聯絡，由葉金賢駕駛其向忠正汽
    車有限公司（下稱忠正公司）承租之車牌號碼5458-JJ 號自
    用小貨車搭載夏永源，進入桃園縣龜山鄉○○○路與復興二
    路口之工地內，二人共同徒手竊取放置於該工地內、工信工
    程有限公司（下稱工信公司）所有總重700 公斤之鋼筋1 批
    （價值約新臺幣〈下同〉17,000元），將之搬運至上開小貨
    車後車斗內，得手後駕車逃逸，嗣後將上開鋼筋變賣得現金
    6,000 元後，花用殆盡。
  (二)於99年1 月22日凌晨5 時許，葉金賢、夏永源復共同意圖為
    自己不法之所有，基於竊盜之犯意聯絡，由葉金賢駕駛前揭
    租用之車牌號碼5458-JJ 號自用小貨車搭載夏永源，前往桃
    園縣龜山鄉○○○路與華亞二路口之工地，趁該工地無人看
    守之際，二人共同徒手竊取放置於該工地內、工信公司所有
    之總重900 公斤之鋼筋1 批（價值約21,000元），並搬運至
    上開小貨車後車斗內，得手後即駕車逃逸，嗣後將上開鋼筋
    變賣得7,500 元後，花用殆盡。
  (三)嗣葉金賢、夏永源於99年2 月11日上午8 時許，因另案為警
    查獲，葉金賢於犯罪被發覺前，主動向員警供承上開99年1
    月2 日所為之竊盜犯行，自首而受裁判，始循線查悉上情。
二、案經桃園縣政府警察局龜山分局報請臺灣桃園地方法院檢察
    署檢察官偵查起訴。
    理  由
壹、有罪部分：
甲、證據能力部分：
一、按被告以外之人於審判外之陳述，雖不符前四條之規定，而
    經當事人於審判程序同意作為證據，法院審酌該言詞陳述或
    書面陳述作成時之情況，認為適當者，亦得為證據。當事人
    、代理人或辯護人於法院調查證據時，知有第159 條第1 項
    不得為證據之情形，而未於言詞辯論終結前聲明異議者，視
    為有前項之同意。刑事訴訟法第159 條之5 第1 項、第2 項
    定有明文。查證人葉逢棋、王志強、王崇智於警詢中、檢察
    事務官詢問時之證述，其性質屬傳聞證據，惟業經本院於準
    備程序時徵詢被告夏永源意見，被告夏永源陳明同意作為證
    據，被告葉金賢則陳明沒有意見，另就證人周宸申、陳金宏
    於警詢時之證述，本院於審理時提示其之調查筆錄徵詢被告
    葉金賢、夏永源之意見，被告葉金賢、夏永源均陳明沒有意
    見，且未於言詞辯論終結前聲明異議，本院審酌上開筆錄作
    成時，較無人情施壓或干擾，亦無不當取供之情形，認為以
    之作為本案之證據亦屬適當，是證人葉逢棋、王志強、王崇
    智於警詢中及檢察事務官詢問時之證述、證人周宸申、陳金
    宏於警詢時之證述，自均具有證據能力。
二、關於被告葉金賢於警詢中自白之任意性：
    被告葉金賢雖稱：伊於99年2 月11日竊盜被捕後、製作筆錄
    前，警員在警局值班台對伊刑求，致伊羅織竊盜時間、地點
    予員警作業績云云。惟查：
  (一)被告葉金賢雖主張其曾遭警刑求，然其於本院99年10月25日
    準備程序時先稱：伊遭員警刑求，係在被帶進警局時就被值
    班台的員警打，係遭員警「拳打腳踢」，然其沒看到是那個
    員警等語（見本院99年度審易字第849 號卷第133 頁），於
    本院100 年6 月8 日準備程序時則又稱：伊係在作筆錄之前
    ，被值班台旁的員警打，那人是用手打伊後腦杓、踢伊腰部
    ，打完伊後腦杓，就要伊交出幾件出來，伊沒看到打的人，
    打的時間約30秒，伊也沒受傷，該員警也沒跟伊講時間、地
    點，他說不管怎樣就要伊自己說，所以伊就隨便說時間、地
    點云云（見本院99年度易字第966 號卷第119 頁），則被告
    葉金賢先稱其前遭「拳打腳踢」，然因無任何受傷之紀錄，
    其後又改稱僅係「打後腦杓、腳踢腰部，且無受傷」，其所
    述已屬前後不一；而被告葉金賢稱其遭「完全見不到長相」
    之員警於刑求完後，要求其供出其他竊盜之案件等情，被告
    葉金賢既與該員警有相當時間之接觸，被告葉金賢應會對該
    員警之長相有所記憶，然被告葉金賢卻稱完全未見到該名員
    警之長相，此亦與常情顯不相符，則被告葉金賢空言陳述遭
    「不知名、亦不知長相」之員警刑求，已難逕信。
  (二)證人即該案承辦之員警施宏岳於本院審理時證稱：伊係該案
    之承辦人，亦是案發當天桃園縣龜山鄉大埔派出所的值班員
    警，99年2 月11日被告葉金賢、夏永源遭查獲後，其他員警
    將被告葉金賢、夏永源帶回警局，先查詢被告前科，發現二
    人有毒品前科，且為竊盜現行犯，故實施查看被告葉金賢、
    夏永源隨身攜帶之物品，並通知相關人至警局製作筆錄，在
    此過程中，被告葉金賢、夏永源在值班台旁的人犯戒護區，
    伊即係值班台的值勤員警，但伊並未看到警員毆打被告葉金
    賢，被告葉金賢之筆錄係由伊製作，製作筆錄過程中，沒有
    任何人對被告葉金賢、夏永源為毆打或刑求，且被告葉金賢
    製作筆錄時，精神狀況良好，亦有錄音，全程採取一問一答
    之方式製作，當時葉金賢無任何外傷、亦未表示有何身體不
    舒服，員警係跟被告葉金賢表示請其說明租車期間與案件之
    關連性，因該期間桃園縣龜山鄉○○○路有很多犯案手法類
    似的竊盜案件發生，故詢問被告，要被告主動坦承等語（見
    本院99年度易字第966 號卷第173 頁至第174 頁），從上揭
    證詞可知，製作筆錄之員警即係當日位於值班台之員警，如
    該員警於值班台時即毆打被告葉金賢，被告葉金賢應知悉並
    確實指認製作筆錄之員警即係對其刑求之員警，而非對於刑
    求者係何人等情支吾其詞，且證人施宏岳證稱被告於桃園縣
    龜山鄉大埔派出所值班台旁的人犯戒護區時，並未遭人毆打
    ，其於製作筆錄時，精神狀況亦良好，並未表示有何受傷、
    身體不適等情，亦與被告夏永源於本院審理時證稱：伊與被
    告葉金賢被查獲帶進警局後，二人在值班台處，伊沒看到被
    告葉金賢遭員警毆打，派出所內伊都沒看到，伊亦不知道警
    察有無說出要伊等交出幾條作業績等語（見本院99年度易字
    第966 號卷第178 頁至第178 頁背面）相符，則被告葉金賢
    空言辯稱於製作筆錄前遭員警刑求云云，甚不足採。
  (三)至被告夏永源於本院審理時雖稱：伊只有看到被告葉金賢在
    工地被員警打，當時被告葉金賢身上有毒品，伊看到警察把
    被告葉金賢拉下車後就用手打，但天色很暗，打他的員警伊
    也看不出來云云（見本院99年度易字第966 號卷第178 頁背
    面），查被告葉金賢於本院審理時，亦全未提及其於查獲時
    遭刑求，況本件被告葉金賢既已主張於製作警詢筆錄前曾遭
    警毆打，若其在工地亦曾遭警毆打，豈有全然未提之理？是
    被告夏永源所述被告葉金賢遭員警毆打乙節，已難逕採；況
    依被告夏永源上開所述內容，其既稱當時天色昏暗，則被告
    夏永源亦無法清楚見聞當時確實之情形，又員警追捕被告葉
    金賢、夏永源時，因被告葉金賢、夏永源係屬現行犯，員警
    制伏被告葉金賢之過程中，衡情難免出現拉扯、壓制等動作
    ，則被告夏永源所述，亦不能排除誤認、甚至誇大之可能。
    故被告夏永源雖陳稱被告葉金賢在工地曾遭警毆打，仍所述
    情節，與被告葉金賢全然不同，且是否屬實，亦非無疑，自
    難逕採，更無從執為認定被告葉金賢警詢中所供非出於任意
    性。
三、按被告以外之人於檢察事務官、司法警察官或司法警察調查
    中所為之陳述，與審判中不符時，其先前之陳述具有較可信
    之特別情形，且為證明犯罪事實存否所必要者，得為證據。
    刑事訴訟法第159 條之2 定有明文。被告以外之人於司法警
    察（官）調查中之陳述，性質上屬傳聞證據，原則上不認其
    具證據能力，惟該證人警詢之供詞倘一昧排除，亦有違實體
    真實發見之訴訟目的，是以先前與審判中不符之陳述，具有
    較可信之特別情況，且為證明犯罪事實存否所必要者，則例
    外認有證據能力（最高法院97年度台上字第1940號判決意旨
    參照）；而被告以外之人在警詢中所為之陳述，與審判中不
    符時，其先前之陳述得為證據，須警詢中之陳述具備可信性
    與必要性，始得謂之。是否符合前開要件，事實審法院除應
    衡酌該警詢筆錄作成之外部情況，就詢問有無出於不正方法
    、陳述是否出於非任意性、有無違反法定障礙事由期間不得
    詢問及禁止夜間詢問之規定、詢問時是否踐行應先告知義務
    、警詢筆錄所載與錄音或錄影內容是否相符等有無排除證據
    能力等各項，為該警詢中陳述適法性與否為整體之考量外，
    兼須就該審判外之先前陳述內容，是否與基於發見真實之需
    求，具有重要關係等之判斷依據，於理由中為必要之說明（
    最高法院94年度台上字第1653號判決意旨參照）。查被告葉
    金賢（證人即被告葉金賢於警詢時關於被告夏永源為本件共
    犯之陳述，對被告夏永源而言，本質上係屬證人）於警詢中
    已明確指證被告夏永源確有與其共同於99年1 月2 日、99年
    1 月22日為竊盜之情，而於本院審理時則翻異其詞，是其警
    詢中所為之陳述與審判中不符，而被告葉金賢上開警詢中關
    於被告夏永源為本件共犯之陳述，堪信確出於其自由意識，
    復查無任何不法取供及其他足以排除其證據能力之事項，業
    如前述，而被告葉金賢於上開警詢中所述，與其後所述不符
    ，且該警詢中所述情節係攸關被告夏永源是否確有共同竊盜
    之犯行，則本院審酌證人葉金賢該警詢筆錄作成之「外部情
    況」，及基於發見真實之需求，其所述對本件確具有重要關
    係，為證明被告犯罪事實存否所必要，是被告葉金賢上開警
    詢中關於被告夏永源為本件共犯之陳述應有證據能力。
乙、認定事實之理由及依據：
一、訊據被告葉金賢、夏永源均矢口否認有何竊盜犯行，被告葉
    金賢辯稱：伊並未到過上開地點，租車原係要幫夏永源搬家
    ，伊和夏永源僅於99年2 月11日竊盜，當日被捕後，警員在
    警局值班台對伊刑求，伊即隨意羅織上開時地之竊盜犯行云
    云；被告夏永源辯稱：伊僅和葉金賢於99年2 月11日竊盜1
    次，之前均未幫葉金賢做過事，亦未為竊盜犯行云云。經查
    ：
  (一)事實欄一(一)部分：
    1.被告葉金賢於警詢時陳稱：伊於99年1 月2 日在桃園縣龜
      山鄉○○○路與復興二路口附近工地竊盜放置於工地內之
      鋼筋，竊盜之鋼筋約700 公斤，嗣後販賣給位於臺北縣樹
      林市○○路附近之回收場，賣得6,000 元，伊係以徒手搬
      運鋼筋，並駕駛車牌號碼5458-JJ 號自用小貨車載運竊盜
      之鋼筋，當時夏永源與伊共同參與該次行竊等語（見99年
      度偵字第8395號卷第6 頁至第8 頁），查被告葉金賢上開
      證述內容十分具體明確，且就竊盜之時間、地點均能清楚
      陳述，參以證人即該工信公司工程師王志強於警詢時證稱
      ：伊係工信公司之工程師，負責管理工地，99年1 月初，
      伊管理之工地即桃園縣龜山鄉○○○路與復興二路口工地
      內，發現鋼筋約700 公斤遭竊，損失價值約17,000元等語
      （見99年度偵字第8395號卷第36頁至第37頁），並於檢察
      事務官詢問時證稱：鋼筋係作業前一天會放置到要工作的
      地方，一支鋼筋約3 米左右長度，重量6 公斤，一個人即
      可搬運，伊係失竊當日之值班人員，故於警察聯繫工信公
      司後，由伊去製作筆錄，99年1 月2 日時雖有遭竊，但並
      未報案，僅有向公司通報，因失竊數量不多，認為報案也
      找不到等語（見99年度偵字第8395號卷第61頁），則從證
      人王志強之證述可知，被告葉金賢自承之竊盜時間、地點
      、竊取鋼筋之數量，均與實際失竊之情形相符，且被告葉
      金賢自承於99年1 月2 日於桃園縣龜山鄉○○○路與復興
      二路口工地竊取700 公斤之鋼筋前，除工信公司內部員工
      外，並無他人知悉上開時、地遭竊之事，則被告葉金賢既
      可明確說出上開時間、地點及竊取之物品內容，足認被告
      葉金賢上開陳述，應可採信。
    2.次查，被告葉金賢已明確證稱被告夏永源亦共同參與上開
      竊盜犯行，業如前述，又證人即忠正公司店長陳金宏於警
      詢時證稱：車牌號碼5458-JJ 號自用小貨車係忠正公司所
      有，該車於99年1 月2 日以每日2,400 元之價格出租予葉
      金賢使用，依該汽車合約書，承租人為葉金賢，連帶保證
      人則為夏永源等語（見99年度偵字第8395號卷第41頁），
      此外復有汽車出借合約書、被告葉金賢、夏永源之身分證
      件影本在卷可稽（見99年度偵字第8395號卷第42頁至第43
      頁），則被告葉金賢、夏永源於99年1 月2 日起即承租車
      牌號碼5458-JJ 號自用小貨車，此亦與被告葉金賢、夏永
      源於99年1 月2 日駕駛上開小貨車竊盜等情相合，參以被
      告夏永源除在「連帶保證人」欄簽名外，更提供身分證件
      供被告葉金賢租車使用，顯見被告夏永源就本案參與之程
      度甚深，核與被告葉金賢前開警詢時之證述相符，是被告
      葉金賢陳稱其與被告夏永源於99年1 月2 日起駕駛上開自
      用小貨車為竊盜犯行等情，應屬可採。
  (二)事實欄一(二)部分：
    1.被告葉金賢於警詢時證稱：伊於99年1 月22日凌晨5 時許
      ，駕駛車牌號碼5458-JJ 號自用小貨車至桃園縣龜山鄉○
      ○○路與華亞二路口捷運工地，竊盜工地內之鋼筋約900
      公斤，當時有人發現後，伊便駕車逃逸，竊得之鋼筋伊賣
      給位於臺北縣樹林市○○路附近之回收場，賣得7,500 元
      ，夏永源與伊共同參與該次行竊等語（見99年度偵字第83
      95號卷第6 頁），則被告葉金賢上開證述之竊盜時間、地
      點、竊盜數量均十分具體明確，且就遭人發覺而逃逸之細
      節亦能清楚陳述，與證人即工信公司林口工務所組長葉逢
      棋於警詢時證稱：99年1 月22日凌晨5 時許，伊負責的捷
      運工地即桃園縣龜山鄉○○○路與華亞二路工地內約200
      支鋼筋遭竊，當時公司外包的夜間保全人員周宸申開車巡
      守發現竊賊正在搬運鋼筋，遭發現後就駕駛一輛小貨車逃
      逸，監視器亦有照到竊賊使用的小貨車等語（見99年度偵
      字第8395號卷第27頁至第28頁）；於檢察事務官詢問時證
      稱：被告葉金賢說竊盜之鋼筋重量為900 公斤，該數目與
      失竊數量差不多，伊是根據前一天調過去的鋼筋去概估數
      量的等語（見99年度偵字第8395號卷第61頁）相符，復有
      證人即工信公司夜間巡察人員周宸申於警詢時證稱：伊於
      99年1 月22日凌晨5 時許，發現放置於桃園縣龜山鄉○○
      ○路與華亞二路口之工地內鋼筋遭竊，當時伊開車巡守經
      過，發現2 名竊賊在工地內，1 位正在搬鋼筋、1 位坐在
      小貨車駕駛座，伊正要下車詢問時，2 名竊賊立刻緊張地
      上車，並開小貨車自工地衝出，該車子側面有寫「某某出
      租、B15 、電話03開頭」等語（見99年度偵字第8395號卷
      第30頁至第31頁）證述明確，且均與被告葉金賢於警詢時
      之陳述一致，顯見被告葉金賢前開警詢時之陳述，應非子
      虛。
    2.次查，被告葉金賢於本院審理時，經本院提示99年1 月22
      日桃園縣龜山鄉○○○路與華亞二路口工地之刑案現場監
      視器照片，被告葉金賢陳稱：伊有駕車經過該處等語（見
      99年度易字第966 號卷第176 頁），參以上開照片及被告
      葉金賢、夏永源駕駛之車牌號碼5458-JJ 號自用小貨車照
      片觀之（見99年度偵字第8395號卷第45頁至第47頁），被
      告葉金賢、夏永源駕駛之車牌號碼5458-JJ 號自用小貨車
      與刑案現場照片之竊賊駕駛之車輛外觀、字體特徵均相符
      ，且車身之特徵合乎證人周宸申所述之「某某出租、B15
      、電話03開頭」等記載，更足見被告葉金賢、夏永源於99
      年1 月22日係駕駛車牌號碼5458-JJ 號自用小貨車前往桃
      園縣龜山鄉○○○路與華亞二路口工地為前揭竊盜犯行。
    3.再查，被告葉金賢出具名義，向忠正公司租用車牌號碼54
      58-JJ 號自用小貨車，並由被告夏永源擔任連帶保證人，
      2 人均提供身分證件影本作為租用車輛之證明，業如前述
      ，則被告夏永源對本件竊盜參與甚深，且證人周宸申亦稱
      竊盜之人有2 人，與被告葉金賢於警詢時所稱：被告夏永
      源共同參與竊盜等語相符，是被告夏永源係屬竊盜本件之
      共犯，應屬無疑。
  (三)至被告葉金賢辯稱：伊租車係要幫夏永源搬家，且伊供出上
    揭時地竊盜，係因其於99年2 月11日竊盜被捕後、製作筆錄
    前，警員在警局值班台對伊刑求，伊完全沒看到對伊刑求的
    員警長相，那人叫伊說出4 、5 件，也沒跟伊說時間地點，
    伊就自己隨便說時間、地點云云。惟查，被告葉金賢空言辯
    稱其遭員警刑求乙事，尚屬無據，業如前述，且上揭竊盜犯
    行，除被告葉金賢之自白外，就99年1 月2 日之被告葉金賢
    、夏永源所為之竊盜犯行部分，尚有證人王志強之證述附卷
    可稽，另就99年1 月22日被告葉金賢、夏永源所為之竊盜犯
    行部分，亦有證人周宸申、葉逢棋之證述在卷可證，且被告
    葉金賢所稱之竊盜地點、情節及竊取鋼筋數量，均與實際失
    竊之數量相符，業如前述，況就99年1 月2 日之竊盜犯行部
    分，工信公司因失竊之數量不多，故並未報警，則連警局亦
    無相關之失竊資料，是若被告葉金賢未於上揭時地為上揭竊
    盜犯行，恐難憑空羅織如此具體之情節，是被告葉金賢所辯
    ，尚難採信。
  (四)被告夏永源辯稱：伊僅於99年2 月11日被警察查獲該次，和
    被告葉金賢共同竊盜，伊給葉金賢請，一天2,000 元云云。
    查：
    1.被告夏永源於警詢時陳稱：伊與葉金賢數次前往桃園縣龜
      山鄉○○○路搬運鋼筋，詳細時間、地點伊忘記了，伊係
      以日薪2,200 元受雇於葉金賢等語（見99年度偵字第8395
      號卷第16頁），於本院審理時卻改稱：伊僅有與葉金賢於
      99年2 月11日被查獲當日去竊盜一次云云（見本院99年度
      易字第966 號卷第42頁背面），則被告夏永源先稱其與被
      告葉金賢數次至桃園縣龜山鄉○○○路附近搬運鋼筋，僅
      係時間、地點不清楚，然嗣後卻改稱僅去過一次，前後翻
      異其詞，所辯顯難採信。
    2.況被告葉金賢於99年1 月2 日向忠正公司租用車牌號碼54
      58-JJ 號自用小貨車時，被告夏永源亦提供其名義及身分
      證件以擔任連帶保證人，並即駕駛上開車輛至上開地點竊
      取鋼筋，顯見被告夏永源與上開竊盜案件之關連甚深，業
      如前述；況衡諸一般應徵受僱情形，受雇人當與雇主談妥
      工作性質、內容等，被告夏永源卻全然未加詢問，況被告
      夏永源更提供本身資料及證件為連帶保證人，並與被告葉
      金賢至毫無關聯之工地現場，以私人租用之自用小貨車搬
      運鋼筋，被告夏永源辯稱其係受僱於被告葉金賢，自難採
      信。又查，證人周宸申已明確陳述99年1 月22日竊盜當日
      ，係有2 名竊賊在場，亦與被告葉金賢於警詢時陳述被告
      夏永源亦有參與等情相符，是被告夏永源所辯其僅於99年
      2 月11日為警查獲當日方與被告葉金賢共同竊盜，其他竊
      盜犯行伊均不知情云云，尚難採信。
  (五)又被告葉金賢於本院100 年6 月8 日準備程序時請求調閱99
    年2 月11日桃園縣龜山鄉大埔派出所值班台之錄影畫面，經
    本院發函向桃園縣政府警察局龜山分局調閱該局管轄之大埔
    派出所監視錄影帶，惟該局函覆稱：本分局大埔派出所內部
    監視器畫面保存時間約1 個月，而貴院囑查調閱時間迄今已
    逾1 年，故無法提供畫面等語（見本院99年度易字第966 號
    卷第130 頁），則被告之聲請已無從調查。又公訴人及被告
    葉金賢雖於本院準備程序時請求勘驗警詢錄音，然被告葉金
    賢已明確表示遭刑求之時間係在製作筆錄前，並在值班台旁
    遭員警毆打云云，則依被告葉金賢所述，其既並非製作警詢
    筆錄時遭警毆打，況本院已傳訊製作筆錄且係當日值班之員
    警即證人施宏岳到庭作證，證人施宏岳就被告葉金賢經警查
    獲後，至大埔派出所製作筆錄之始末情形，均有詳細明確之
    證述，故自無勘驗該警詢錄音之必要，一併敘明。
  (六)綜上，本件事證明確，被告葉金賢、夏永源犯行洵堪認定，
    應依法論科。
三、論罪科刑：
  (一)核被告葉金賢、夏永源就事實欄一(一)、(二)所為，均係犯刑法
    第320 條第1 項之竊盜罪。
  (二)被告葉金賢與被告夏永源就事實欄一(一)、(二)之竊盜犯行間，
    有犯意聯絡及行為分擔，均為共同正犯。
  (三)被告葉金賢、夏永源前有如事實欄所載犯罪科刑及執行完畢
    之紀錄，有臺灣高等法院被告全國前案紀錄表1 份在卷可稽
    ，其於有期徒刑執行完畢5 年以內，均各故意再犯上揭有期
    徒刑以上之罪，均為累犯，各應依刑法第47條第1 項加重其
    刑。
  (四)又被告葉金賢在未被有偵查犯罪職權之公務員發覺其犯事實
    欄一(一)之竊盜犯行犯行前，即向員警自首該竊盜犯行而接受
    裁判，業據證人施宏岳於本院審理證述明確（見本院99年度
    易字第966 號卷第174 頁背面），依刑法第62條前段規定，
    就其所犯事實欄一(一)之竊盜罪減輕其刑，並依法先加後減。
    至被告葉金賢於事實欄一(二)之竊盜犯行部分，證人施宏岳於
    本院審理時證稱：99年1 月22日在桃園縣龜山鄉○○○路與
    華亞二路口之工地，係之前有民眾報案遭竊，經警方調閱監
    視錄影畫面，與報案證人指證，及被告葉金賢、夏永源駕駛
    之自用小貨車特徵相符而查知等語（見本院99年度易字第96
    6 號卷第174 頁背面），故警方於被告葉金賢於事實欄一(二)
    竊盜犯行之供述前，就被告葉金賢事實欄一(二)竊盜犯行，已
    屬有確切之根據，得為合理之可疑，是被告葉金賢之犯行既
    已經發覺，縱被告葉金賢嗣後自白竊盜犯行，此部分亦不符
    自首之要件，併此敘明。
  (五)爰審酌被告2 人均有前科紀錄，仍不知悔改，又再為本件2
    次犯行，破壞社會秩序及他人財產安全，所生危害非輕、惡
    性非輕，兼衡被告葉金賢、夏永源之品行、生活狀況、智識
    程度、犯罪之動機、目的、手段、被害人所受損害之程度，
    及被告葉金賢雖於警詢時坦承犯行，惟嗣後即否認犯行，被
    告夏永源則始終否認犯行，其2 人犯後態度均非佳，且無悔
    意等一切情狀，分別各量處如主文所示之刑，並定其應執行
    之刑及就各宣告刑與所定執行刑，均諭知易科罰金之折算標
    準，以示儆懲。
貳、無罪部分：
一、公訴意旨略以：被告葉金賢、夏永源竟意圖為自己不法之所
    有，基於竊盜之犯意，於99年1 月19日（移送報告書誤植為
    1 月29日）凌晨3 時許，由葉金賢駕駛上開租用之自用小貨
    車搭載夏永源，前往桃園縣龜山鄉○○○路86號前之工地，
    趁該工地無人看守之際，共同徒手竊取該工地內屬工信公司
    所有之鋼筋1 批（總重700 公斤），並搬運至上開小貨車後
    車斗內，得手後駕車逃逸並變賣得現金6,000 元，因認被告
    2 人均犯刑法第320 條第1 項之竊盜罪。
二、按犯罪事實應依證據認定之，無證據不得認定犯罪事實；又
    不能證明被告犯罪者，應諭知無罪之判決；刑事訴訟法第15
    4 條第2 項、第301 條第1 項分別定有明文。又犯罪事實之
    認定，應憑證據，如未能發現相當證據，或證據不足以證明
    ，自不能以推測或擬制之方法，以為裁判基礎。次按認定不
    利於被告之事實，須依積極證據，苟積極證據不足為不利於
    被告事實之認定時，即應為有利於被告之認定，更不必有何
    有利之證據（參照最高法院30年上字第816 號判例意旨）。
    再按刑事訴訟法上證明之資料，無論其為直接證據或間接證
    據，均須達於通常一般之人均不致於有所懷疑，而得確信其
    為真實之程度，始得據為有罪之認定，倘其證明尚未達到此
    一程度，而有合理之懷疑存在時，致無從形成有罪之確信，
    根據「罪證有疑，利於被告」之證據法則，即不得遽為不利
    於被告之認定（參照最高法院76年台上字第4986號判例意旨
    ）。
三、公訴人認被告涉犯竊盜罪嫌，無非係以被告葉金賢、夏永源
    於警詢時之自白、證人王崇智於警詢時、檢察事務官詢問時
    之證述其主要論據。訊據被告葉金賢、夏永源堅決否認有何
    竊盜之犯行，被告葉金賢辯稱：伊並未於上揭時地為竊盜犯
    行等語；被告夏永源辯稱：伊僅有與被告葉金賢於99年2 月
    11日為竊盜等語。經查：
  (一)被告葉金賢於警詢時陳稱：伊於「99年1 月29日」凌晨3 時
    許，在桃園縣龜山鄉○○○路86號前工地竊盜放置於工地內
    之鋼筋700 公斤等語（見99年度偵字第8395號卷第6 頁至第
    7 頁）；被告夏永源於警詢時則稱：伊有與葉金賢數次前往
    桃園縣龜山鄉○○○路搬運鋼筋，但詳細日期、地點伊已忘
    記等語（見99年度偵字第8395號卷第16頁）；則依被告葉金
    賢、夏永源於上揭警詢時之陳述，均未表示其等係於公訴人
    所指「99年1 月19日」於桃園縣龜山鄉○○○路86號前之工
    地為竊盜犯行。
  (二)證人王崇智於警詢時證稱：伊係工信公司之管理師，負責工
    地之管理，伊於99年1 月29日發現其管理之桃園縣龜山鄉○
    ○○路86號前工地內，有鋼筋約800 公斤遭竊等語（見99年
    度偵字第8395號卷第38頁至第39頁）；於檢察事務官詢問時
    證稱：失竊日期確認應係99年1 月19日，非99年1 月29日等
    語（見99年度偵字第8395號卷第61頁），則依證人王崇智上
    揭證述，僅能證明於99年1 月19日，上開地點之鋼筋曾遭竊
    等情，然其所述之失竊時間、失竊鋼筋數量，均與被告葉金
    賢所述不符，則被告葉金賢、夏永源是否於公訴人所指99年
    1 月19日在桃園縣龜山鄉○○○路86號前之工地竊取700 公
    斤之鋼筋，尚屬有疑。況查，證人施宏岳於本院審理時證稱
    ：當時伊係問王崇智，於99年1 月29日在桃園縣龜山鄉○○
    ○路86號前之工地有無物品遭竊，證人王崇智表示該工地遭
    竊之鋼筋約為800 公斤，伊和王崇智私下聊天時，王崇智有
    表示他負責的工地有多次遭竊之情況，有時候遭竊也未注意
    到等語（見本院100 年度易字第966 號卷第175 頁至第175
    頁背面）等語，則桃園縣龜山鄉○○○路86號前工地，既有
    多起竊盜鋼筋之案件發生，則縱使被告葉金賢於警詢中曾一
    度供承「99年1 月29日」之竊盜犯行，但因證人王崇智稱該
    處工地有於99年1 月19日遭竊，僅能證明於「99年1 月19日
    」在桃園縣龜山鄉○○○路86號前之工地內，有「800 公斤
    」之鋼筋遭竊之情，亦無從認定係被告葉金賢、夏永源所為
    ，更難遽認被告葉金賢於警詢時之陳述竊盜日期為口誤，自
    無從為不利被告等認定之依據。
四、綜上所述，被告葉金賢、夏永源是否有為公訴意旨所指之99
    年1 月19日之竊盜犯行仍有合理的懷疑存在，公訴人所提出
    之上揭證據，不足為不利於被告之犯罪事實之認定，此外，
    復無其他證據足認被告葉金賢、夏永源有公訴人所指此部分
    竊盜之犯行，本件不能證明被告犯罪，揆諸首揭說明，自應
    諭知被告葉金賢、夏永源無罪之判決。
據上論斷，應依刑事訴訟法第299 條第1 項前段、第301 條第1
項、刑法第28條、第320 條第1 項、第47條第1 項、第62條前段
、第41條第1 項前段、第8 項、第51條第5 款，刑法施行法第1
條之1 第1 項、第2 項前段，判決如主文。
經檢察官呂理銘到庭執行職務。
中    華    民    國   100    年    8     月    18    日
                  刑事第七庭審判長法  官  鄭吉雄
                                  法  官  蔡羽玄
                                  法  官  廣于霙
以上正本證明與原本無異。
如不服本判決應於收受判決後10日內向本院提出上訴書狀，並應
敘述具體理由。其未敘述上訴理由者，應於上訴期間屆滿後20日
內向本院補提理由書( 均須按他造當事人之人數附繕本) 「切勿
逕送上級法院」。
                                  書記官  劉寶霞
中    華    民    國   100    年    8     月    23    日
附錄論罪科刑法條：
中華民國刑法第320條
（普通竊盜罪、竊佔罪）
意圖為自己或第三人不法之所有，而竊取他人之動產者，為竊盜
罪，處5 年以下有期徒刑、拘役或5 百元以下罰金。
意圖為自己或第三人不法之利益，而竊佔他人之不動產者，依前
項之規定處斷。
前二項之未遂犯罰之。